臺灣臺北地方法院交通事件裁定　　　　100年度交聲字第530號
原處分機關　臺北市交通事件裁決所
受處分人　　邱柏穎
上列異議人即受處分人因違反道路交通管理處罰條例案件，對於
臺北市交通事件裁決所於民國100年4月15日所為之處分（北市裁
罰字第裁22-BBB005699號）聲明異議，本院裁定如下：
    主  文
異議駁回。
    理  由
一、按箭頭綠燈表示僅准許車輛依箭頭指示之方向行駛，道路交
    通標誌標線號誌設置規則第206 條第2款第1目定有明文。次
    按汽車駕駛人轉彎時，不依標誌、標線、號誌指示者，處新
    臺幣（下同）600元以上1,800元以下罰鍰，道路交通管理處
    罰條例第48條第1項第2款亦有明文。又汽車駕駛人違反道路
    交通管理處罰條例第48條者，除依原條款處罰鍰外，並予記
    違規點數1點，亦為同條例第63條第1項第1款所明定。
二、原處分意旨略以：本件異議人即受處分人（以下稱受處分人
    ）邱柏穎於民國100年2月10日晚間10時27分許，駕駛其所有
    之車牌號碼EX-1947 號自用小客車，行經高雄市○○○路中
    山高涵洞東側（西往北方向）時，為警以「轉彎不依標誌、
    標線號誌指示」之違規行為逕行舉發。嗣因受處分人於同年
    3月16 日向原處分機關提出申訴，原處分機關函請舉發單位
    調查結果，仍認受處分人有前開違規行為，而於100年4月15
    日以北市裁罰字第裁22-BBB005699號裁決書，以受處分人違
    反道路交通管理處罰條例第48條第1項第2款裁處受處分人罰
    鍰600元，並依同條例第63條第1項第1款規定記違規點數1點
    。
三、本件聲明異議意旨略以：伊並非高雄人，被舉發違規當日係
    伊至高雄出差，因此對當地路況並不熟悉，加上路口並無明
    顯標示會有左轉燈，雖舉發單位高雄市政府警察局回函表示
    ：「 本市○○○路/中山高涵洞東側路口設有箭頭指示燈號
    ，並於該路口號誌近燈及遠燈設置（特殊時相號誌請依燈號
    行使）牌面」，惟此告示牌置於路旁，而伊係行駛於內車道
    ，其他車道上的車輛極有可能擋住該告示牌，故本件係因告
    示牌設置不當所致，不可歸責於伊，因此提出聲明異議云云
    。
四、經查：本件受處分人於100年2月10日晚間10時27分許，駕駛
    其所有之車牌號碼EX-1947 號自小客車，行經高雄市○○○
    路中山高涵洞東側西往北方向時，有未依道路交通號誌指示
    ，於左轉燈號未啟亮時搶先左轉之違規事實，此為受處分人
    所不爭執，並有高雄市政府警察局舉發違反道路交通管理事
    件通知單1紙及採證照片2 張（本院卷第6-7頁）、高雄市政
    府警察局100年3月24 日高市警交字第1000022407號函、100
    年4月26日高市警交字第1000031843號函（本院卷第11-13頁
    ）等在卷可證，是本件受處分人之違規行為，堪以認定。至
    於受處分人所稱本件違規地點之路口號誌近燈及遠燈所設置
    「特殊時相號誌請依燈號行使」之告示牌係置於路旁，會被
    其他車道上之車輛擋住云云，然觀諸本件違規地點現場照片
    ，足認該告示牌係設置於箭頭指示燈號旁，非設置於路旁，
    亦無遭到遮擋之情事，有高雄市政府警察局100 年4 月26日
    交市警交字第1000031843號函所附之照片在卷可稽（見本院
    卷第16-17 頁），衡情一般用路人應可看見該告示牌之指示
    ，是受處分人前揭所辯，顯係卸責之詞，應無可採。
五、綜上所述，受處分人確有於上揭時、地未依標誌、標線號誌
    指示轉彎之違規行為，從而，原處分機關依前開道路交通管
    理處罰條例第48條第1項第2款及第63條第1項第1款規定裁處
    受處分人罰鍰600元，並記違規點數1點，核無違誤。本件受
    處分人之異議為無理由，應予以駁回。
六、據上論斷，應依道路交通案件處理辦法第18條，裁定如主文
    。
中    華    民    國   100    年    5     月    31    日
                       交通法庭法  官  陳雯珊
以上正本證明與原本無異
如不服本裁定應於送達後5日內向本院提出抗告狀
                               書記官  馬正道
中    華    民    國   100    年    6     月    2     日